臺灣高等法院臺中分院刑事裁定　　　　 100年度聲字第2338號
聲明異議人
即受 刑 人　余振中
上列聲明異議人因貪污治罪條例案件（臺灣臺中地方法院檢察署
100年度執字第11922號），認檢察官執行之指揮為不當，聲明異
議，本院裁定如下：
    主  文
異議駁回。
    理  由
一、聲明異議意旨係以：
  (一)聲明異議人即受刑人余振中（下稱聲明異議人）前因貪污治
    罪條例案件經鈞院99年度上訴字第157號判決判諭「余振中
    犯貪污治罪條例第十一條第一項之交付賄賂及不正利益罪，
    處有期徒刑拾月，褫奪公權壹年」，聲明異議人對上開判決
    提出上訴，嗣經最高法院100年度台上字第5093號判決駁回
    上訴而確定。
  (二)就上開確定判決之執行，臺灣臺中地方法院檢察署前寄發執
    行命令，通知聲明異議人應於民國（下同）100年11月17日
    下午2時30分報到，惟聲明異議人罹有自發性高血壓、肥厚
    性心肌病變、慢性腎絲球炎（腎功能剩下約44%）等疾病，
    於此季節交替之際，病情加劇，乃以100年11月17日刑事聲
    請狀檢附中國醫藥大學附設醫院診斷證明書2份（聲證一）
    及中國醫藥大學檢驗報告，向臺灣臺中地方法院檢察署聲請
    暫緩執行3個月，經臺灣臺中地方法院檢察署以100年11月18
    日中檢輝執任100執聲他3496字第138656號函（見附件）以
    聲明異議人無刑事訴訟法第467條所定停止執行之事由為由
    ，駁回聲明異議人之聲請。
  (三)惟衡以聲明異議人所受刑之宣告僅10個月，並非期間甚長致
    有逃亡之虞之長期徒刑，且聲明異議人早經限制出境，前更
    因本案之具保，經聲明異議人之弟交付保證金新臺幣30萬元
    以為擔保，則聲明異議人殊無可能會為逃避上開10個月有期
    徒刑之執行而藉故拖延。聲明異議人祈求3個月之暫緩執行
    ，除了健康因素外，主要因聲明異議人生育有6名未成年子
    女，其等年紀最長者為18歲，最小者僅3歲，又聲明異議人
    母親罹有小腦萎縮症，需人24小時看護照顧，此有戶口名簿
    影本2份（聲證二）及臺中榮民總醫院病症暨失能診斷證明
    書影本乙份（聲證三）附呈可稽，上開6名子女及失能母親
    之生活所需，向來均賴聲明異議人經營電子遊戲場之所得供
    應，然而自本案經查獲後，聲明異議人所投資之電子遊戲場
    被迫停業，聲明異議人僅能受僱他人而以薪資勉持母親及子
    女之生活，一旦聲明異議人入獄服刑10個月，該期間內，老
    母、稚子之生活將頓失依靠，為此，聲明異議人需有相當之
    期間四處向親友籌借款項以供失能老母、稚幼子女之開銷，
    並委請親友於聲明異議人服刑期間，協助照顧老母、幼子，
    以為安頓。
  (四)聲明異議人聲請3個月之期間暫緩執行，以求避開季節交替
    時入獄，避免身體健康更加惡化，更求能有時間安頓無謀生
    能力之失能母親與6名稚幼子女，按諸比例原則與人道考量
    ，聲明異議人之聲請非無理由，臺灣臺中地方法院檢察署10
    0年11月18日中檢輝執任100執聲他3496字第138656號函（附
    件）所為不准暫緩執行之指揮，容有不當，爰依刑事訴訟法
    第484條規定聲明異議，並聲請賜撤銷上開執行指揮，鈞院
    恩澤，聲明異議人及需賴安頓之家屬，均銘感五內。
二、按刑事訴訟法第484條規定，受刑人以檢察官執行之指揮為
    不當者，得向諭知該裁判之法院聲明異議，惟所謂「檢察官
    執行之指揮不當」，係指執行之指揮違法及執行方法不當等
    情形（最高法院77年台抗字第741號裁定要旨參照）；又檢
    察官指揮執行徒刑或拘役時，於受刑人有(一)心神喪失。(二)懷
    胎5月以上。(三)生產未滿2月。(四)現罹疾病，恐因執行而不能
    保其生命者等4種情形，應於痊癒或該事故消滅前，停止執
    行，此觀刑事訴訟法第467條之規定即明。換言之，受刑人
    應於判決確定後執行，而受徒刑或拘役宣告之受刑人若無刑
    事訴訟法第467條所規定該等情形，即無應停止執行之必要
    。
三、經查：
  (一)聲明異議人前因貪污治罪條例案件，經本院99年度上訴字第
    157號判決判處「犯貪污治罪條例第十一條第一項之交付賄
    賂及不正利益罪，處有期徒刑拾月，褫奪公權壹年」，嗣經
    最高法院100年度台上字第5093號判決上訴駁回確定，並由
    臺灣臺中地方院檢察署100年執字第11922號案分案執行，嗣
    聲明異議人聲請暫緩執行，經該署於100年11月18日以中檢
    輝執任100執聲他3496字第138656號函示聲明異議人無刑事
    訴訟法第467條所定停止執行之事由為由，駁回聲明異議人
    之聲請，有臺灣高等法院被告前案紀錄表及臺灣臺中地方法
    院檢察署100年11月18日中檢輝執任100執聲他3496字第1386
    56號函在卷可憑，合先敘明。
  (二)聲明異議人固提出中國醫藥大學附設醫院診斷證明書影本2
    份，證明其罹患自發性高血壓、肥厚性心肌病變、慢性腎絲
    球炎（腎功能剩下約44%）等疾病，惟聲明異議人所提出者
    ，僅係其罹患上述疾病之證明，並非其恐因執行而不能保其
    生命之證明，是聲明異議人提出之前揭證明，不足以證明其
    現罹疾病，恐因執行而不能保其生命，尚不符刑事訴訟法第
    467條第4款之規定。至於聲明異議人雖另提出其戶口名簿影
    本2份及臺中榮民總醫院病症暨失能診斷證明書影本1份，證
    明其家中成員狀況及其母患有小腦萎縮症等情，但此均非考
    量聲明異議人應否停止執行之因素；復查無聲明異議人符合
    刑事訴訟法第467條其餘各款所定得停止執行之情形。
  (三)綜上所述，聲明異議人聲請暫緩執行，於法並無所據。是臺
    灣臺中地方法院檢察署檢察官對其聲請暫緩執行，以與刑事
    訴訟法第467條要件不符為由，而未准予其聲請，實難認其
    執行之指揮，有何不當。故聲明異議人以檢察官執行指揮不
    當而聲明異議，尚難認有理由，其聲明異議，應予駁回。
據上論斷，依刑事訴訟法第486條，裁定如主文。
中    華    民    國   100    年    11    月    28    日
            刑事第十二庭    審判長法  官  康  應  龍
                                  法  官  黃  家  慧
                                  法  官  王  國  棟
以上正本證明與原本無異。
如不服本裁定，得於收受送達後5日內向本院提出抗告書狀(須附
繕本)。
                                  書記官  廖  昭  容
中    華    民    國   100    年    11    月    28    日